【裁判字號】    90,易,1477
【裁判日期】    901219
【裁判案由】    竊盜
【裁判全文】
臺灣彰化地方法院刑事判決                          九十年度易字第一四七七號
    公  訴  人  臺灣彰化地方法院檢察署檢察官
    被      告  甲○○
右列被告因竊盜案件，經檢察官提起公訴（九十年度偵字第四九九五號），本院判決
如左：
    主  文
甲○○連續竊盜，處有期徒刑陸月，如易科罰金，以佰元折算壹日。
    事  實
一、甲○○因缺錢花用，竟基於意圖為自己不法所有之概括犯意，先後於民國九十年
    七月十六日下午九時許、同日下午十一時許（起訴書誤載為同年七月十七日），
    駕駛借得之車牌號碼ＰＦ─九○六九號自小客貨車，分別前往丁○所經營位於彰
    化縣鹿港鎮○○里○○路○段三八八號、同鎮山崙里崙尾巷四十四號「建皇企業
    社」之舊工廠、新工廠，並隨即侵入上開無人居住之工廠內（無故侵入建築物部
    分未據告訴），以工廠內置放之小型推車搬運至上開車輛之方式，竊取丁○所有
    之鋁製模具約一千五百公斤（一點五公噸），得手後，先後於同日下午十時許、
    同年七月十七日上午六時許，駕駛上開車輛載運前往彰化縣和美鎮○○路○段三
    七五巷八號「銳豐地磅公司」，以每公斤新台幣（下同）二十二元之價格，售予
    不知情之陳秋燕（故買贓物部分業經臺灣彰化地方法院檢察署檢察官為不起訴處
    分確定），得款計三萬三千元，並花用殆盡。陳秋燕於買受上開鋁製模具後，隨
    即轉售予不知情之林美汝（故買贓物部分業經臺灣彰化地方法院檢察署檢察官為
    不起訴處分確定）所經營位於彰化縣線西鄉○○村○○路四七二巷八十三號「彰
    化廢棄物合作社」，並由林美汝再轉售予不知情之王森枝（故買贓物部分業經臺
    灣彰化地方法院檢察署檢察官為不起訴處分確定）所經營位於彰化縣和美鎮○○
    里○○路一○三巷五十號「乙丞實業有限公司」（下稱乙丞公司）。嗣於同年七
    月十七日下午五時許，經警循線在乙丞公司取獲上開鋁製模具，而查獲上情。
二、案經彰化縣警察局鹿港分局報請臺灣彰化地方法院檢察署檢察官偵查起訴。
    理  由
一、訊據被告甲○○坦承上開鋁製模具係被害人即「建皇企業社」負責人丁○所有，
    其未經被害人丁○同意，即先後於右開時、地，以上開方式竊取上開鋁製模具約
    一千五百公斤，並隨即以每公斤二十二元之價格，售予陳秋燕得款花用之事實不
    諱，核與被害人丁○、丁○之子乙○○、證人陳秋燕、林美汝、王森枝分別於警
    訊、偵查或本院審理中指述、證述之情節大致相符，並有違反刑法案件現場紀錄
    、扣押筆錄、扣押物品目錄表、贓物認領保管單、取獲贓物現場圖各一份、照片
    十幀在卷可稽。被告於本院審理中雖辯稱：當時伊與丁○之子黃敏隆因施用毒品
    缺錢花用，黃敏隆乃向伊表示上開鋁製模具已無用處，可載去販賣，伊始向友人
    借車前往載運，係黃敏隆指示伊前往竊取云云，並舉其堂兄丙○○為證人，而證
    人丙○○經本院訊問後亦附和被告所辯。惟查證人黃敏隆於偵查及本院審理中均
    到庭證稱：當時被告係表示其姐夫欲向渠等租用「建皇企業社」舊工廠，故向伊
    詢問上開鋁製模具有無用處，伊回答稱上開鋁製模具尚有在使用，係有價值之物
    ，若工廠覺得滿意，渠等會自行處理模具，並未向被告表示上開鋁製模具可載去
    販賣等語，則被告所辯，是否屬實，已有疑義。又證人丙○○係被告之堂兄，與
    被告關係密切，所為證詞難免有偏頗被告之虞，且其於本院審理中，就黃敏隆當
    時是否曾告知被告須利用晚間前往載運，以避開被害人丁○乙節之證述（問：證
    人黃敏隆有無說過要利用晚上去載，因為他父親即被害人丁○晚上不在？答：他
    沒有說這句話。），與被告於本院審理中供稱：黃敏隆說上開鋁製模具係其父丁
    ○所有，而丁○晚上均不在工廠，故須利用半夜去載運云云不符，其證詞顯有可
    疑。況被告於警訊、偵查中均未提出此部分有利於己之人證供查證，迨本院審理
    中始提及，實有悖於常情，益徵證人丙○○之證詞不足採信。再被告所辯：係黃
    敏隆表示可前往載運云云縱或屬實，然其既明知上開鋁製模具係被害人丁○所有
    ，且未經被害人丁○同意即利用晚間時段擅自前往載運販售得款花用，主觀上已
    有不法所有之意圖甚明。是被告聲請就黃敏隆測謊，本院核無必要，附此敘明。
    綜上所述，被告所辯，顯係事後卸責之詞，要難採信。本件事證明確，被告犯行
    洵堪認定，應依法論科。
二、核被告所為，係犯刑法第三百二十條第一項之普通竊盜罪。被告先後二次竊盜犯
    行，時間緊接，所犯構成要件相同，顯係基於概括之犯意反覆為之，為連續犯，
    應依刑法第五十六之規定，以一罪論，並加重其刑。爰審酌被告犯罪之動機、目
    的、手段、不思循正途獲取所需、輕忽他人財產法益、對被害人所生之危害，及
    犯罪後猶狡飾卸責、不思反省等一切情狀，量處如主文所示之刑，並諭知易科罰
    金之折算標準，以示懲儆。
據上論斷，應依刑事訴訟法第二百九十九條第一項前段、刑法第五十六條、刑法第三
百二十條第一項、第四十一條第一項前段、罰金罰鍰提高標準條例第一條前段、第二
條，判決如主文。
本案經檢察官陳燕瑩到庭執行職務。
中      華      民      國    九十      年     十二     月     十九     日
                                臺灣彰化地方法院刑事第三庭
                                    法      官  陳  連  發
右正本證明與原本無異。
如不服本判決，應於判決送達後十日內向本院提出上訴狀( 須附繕本 )。
告訴人或被害人對於判決如有不服具備理由請求檢察官上訴者，其上訴期間之計算係
以檢察官收受判決正本之日期為準。
                                    法院書記官  張  木  松
中      華      民      國    九十      年     十二     月    二十一    日
刑法第三百二十條
意圖為自己或第三人不法之所有，而竊取他人之動產者，為竊盜罪，處五年以下有期
徒刑、拘役或五百元以下罰金。
意圖為自己或第三人不法利益，而竊佔他人之不動產者，依前項之規定處斷。
前二項之未遂犯罰之。


司法院資訊處製作；財團法人民間司法改革基金會備份。
